Marouene Amri Développeur senior Java/J2EE, Technical Lead

amri.marouene@gmail.com

Tél: 06 46 26 84 10

J'ai travaillé chez l'éditeur Vermeg for Banking and Insurance, ensuite chez Softeam Finance et j'ai 7 années d'expérience en tant que développeur Java/J2ee. J'ai effectué des missions pour les clients Caceis Investor Services, Edmond de Rothschild et Axa ...

Je suis titulaire d'un diplôme d'ingénieur en informatique de l'école nationale des sciences de l'informatique (ENSI) et d'une certification OCJP.

EXPERIENCES PROFESSIONNELLES

<u>Depuis Janvier 2019, Technical Lead, Softeam Finance</u> Projet: Une application de gestion de positions

Il s'agit d'une application qui permet de gérer les positions à court et à moyen terme, et dans toutes les devises. L'équipe est constituée de 3 développeurs à Paris et 2 en Inde. Le client veut intégrer dans cette application des modules d'autres applications:

- Design et développement de plusieurs APIs rest pour exposer les fonctionnalités des nouveaux modules
- Intégration de ces APIs dans l'interface graphique
- Mise en place d'un backend en architecture Microservices (Swagger, Spring Boot, Spring RestTemplate)
- Développement des fonctionnalités de synchronisation des données
- Optimisation et/ou refonte de la communication JMS déja existante
- Mise en place de la fonctionnalité de publication.
- Configuration et intégration des certificats et sécurisation des APIs
- Migration partielle du Front End vers Angular
- Analyser régulièrement le code avec Sonar et animer des séances de code review.
- Veiller à ce que les pratiques de l'intégration continue soient appliquées durant le processus de développement, et participer à la formation des nouvelles recrues.

Environnement technique:

Tomcat, Eclipse 4.5, Postmann, Oracle 12C, Java 7, J2EE 7, Maven 3.3, Swagger, Spring Boot, Spring RestTemplete, Jackson, GWT, ZOS Connect

<u>Avril 2017 – Décembre 2018, Développeur Java J2EE à Vermeg Projet : Underwriting, Axa Belgique</u>

Le projet Underwriting est développé pour le client Axa Belgique. Il s'agit d'un module qui permet la gestion de l'acceptation médicale pour les assurés. Durant ce projet, j'ai effectué les tâches suivantes :

- Assister aux workshops d'analyse chez le client pour le recueil et la synthèse des besoins.
- Participer aux cérémonies SCRUM : Daily Stand-up Meeting, Planning Poker, Retro et PI Planning.
- Développer toute l'API Rest de l'application Underwriting et l'intégrer dans l'environnement microservice de la suite Solife et des systèmes AXA.
- Implémenter la logique de création des dossiers clients et l'algorithme d'évaluation des risques.

- Sécuriser la communication web service, et établir la connectivité de l'application avec Keycloak (outil de gestion d'authentification et d'accès).
- Développer deux widgets GWT afin d'intégrer des applications d'Axa sous forme d'écrans externes dans Underwriting. Ces applications sont Aura (générateur de questionnaire client) et Esign (module de signature électronique).
- Assurer le support des retours clients après la livraison de chaque lot.
- Analyser régulièrement le code avec Sonar et animer des séances de code review.
- Veiller à ce que les pratiques de l'intégration continue soient appliquées durant le processus de développement, et participer à la formation des nouvelles recrues.

Environnement technique:

JBoss AS7, Eclipse 4.5, SoapUI, Oracle 12C, Java 7, J2EE 7, JAX-RS, JBoss RESTEasy 3.1, Jackson FasterXML 2.8, JAX-WS, J2EE CDI 1.1, Maven 3.3, JavaScript, JPA2.0, UML2.0, SQL, Junit 4, Sonar, Checkstyle.

Mars 2016 – Mars 2017, Développeur Java/J2EE à Vermeg Projet : Olis Fund Administration (Olis FA), Caceis Paris

Olis FA est un progiciel de la banque Caceis spécialisé dans l'administration des fonds. Dans le cadre d'une refonte partielle de cette application, le client a prévu d'intégrer progressivement le framework Spring. Ce projet a été confié à l'équipe d'architecture technique de Caceis "Technical Stream" qui était assistée par trois développeurs de Vermeg (en mode régie). Au cours de cette migration, on a réalisé les tâches suivantes :

- Intégration de Spring Core et refactoring des beans en exploitant les mécanismes IoC
- Réimplémenter la communication SOAP en utilisant Spring WS.
- Intégrer Spring Security pour gérer les aspects authentification et autorisation.
- Analyser régulièrement le code avec Sonar et faire des codes review.
- Assister les équipes métiers dans leur tests de non régression suite à la migration de chaque module.

Environnement technique:

Websphere 7.0, SoapUI, Oracle 11g, Java 7, J2EE 7, JAX-RS, JAX-WS, J2EE CDI 1.1, Maven 3.3, Sonar, Checkstyle, Spring Framework 4.0, Spring Core, Spring Batch

<u>Janvier 2015 – Février 2016, Développeur Java/J2EE à Vermeg</u> Projet : Olis Position, Caceis Paris

Olis Position est une application portail destinée aux clients de Caceis. Dans le cadre d'évolutions demandées par leur client Edmond de Rothschild, plusieurs écrans y ont été ajoutés. Sur ce projet, j'étais le seul développeur (en mode régie) et mes tâches étaient :

- Assister aux meetings d'analyse avec les clients afin de rédiger les documents de spécification et le document de design.
- Développer le composant Olis Collectes : il s'agit de trois écrans permettant le suivi des collectes en cours, le suivi des ordres et les détails des ordres.
- Développer le composant Olis Cessions temporaires: il s'agit de deux écrans permettant la restitution des données relatives à la synthèse d'activité et au suivi de l'encours.

- Développer le composant Olis PERES (pour la branche Private Equity and Real Estate de Edmond de Rothschild Group): il s'agit de cinq écrans permettant la restitution des données relatives à la synthèse de fonds, détails des registres, détails des opérations, synthèse des investisseurs et détails des investisseurs.
- Mettre en place les appels webservice et les mécanismes d'asservissement nécessaires.
- Développer la fonctionnalité permettant de switcher ces écrans vers un mode graphique ou les données sont affichées sous forme de graphes.
- Développer un widget en GWT permettant de lancer des campagnes de sondage parmi un ou plusieurs groupes d'utilisateurs durant une période et d'afficher les statistiques de ces sondages (composant Olis widget Sondage).
- Assurer le support de ces composants et assister l'équipe project platform de Caceis lors de l'intégration du projet dans RAD-RTC et du déploiement sous Websphere.

Environnement technique:

WebSphere 7, GWT, Eclipse, Topcased, Oracle 11g, Red Hat Entreprise Linux 6, Java/J2EE, Hibernate ORM, JAX-RS, JAX-WS, Apache Cxf, UML2.0, Oracle SQL.

<u>Janvier 2014 – Décembre 2014, Développeur Java à Vermeg</u> <u>Projet : Process Master Data (PMD), Caceis Luxembourg</u>

Il s'agit de développer un référentiel de risques opérationnels unique et applicable pour toutes les branches du groupe Caceis destiné à remplacer les multiples référentiels existants. Parmi les tâches que j'ai effectuées durant ce projet :

- Développer un provider SOAP qui expose les différentes fonctionnalités de gestion des risques opérationnels à l'application OIM (le référentiel organisationnel).
- En utilisant les Mdb, développer une communication publisher/subscriber entre les applications PMD et Matrisk afin de publier les événements qui ont lieu dans PMD et les impacter sous forme d'incidents/plan d'actions dans Matrisk.
- Développer un mécanisme de notification des différents profils liés à l'application.
- Développer un job qui exécute périodiquement un consumer afin de mettre à jour les données (unités organisationnels) dans PMD.
- Mavenisation et intégration du projet dans l'environnement client RAD RTC.

Environnement technique:

Websphere 7.0, WebSphere MQ 6, Eclipse, Topcased, Oracle 11g, Red Hat Entreprise Linux 6, Java/J2EE, UML2.0, Spring WS, JAX-WS, Oracle SQL, Quartz.

Septembre 2011 – Décembre 2013, Enseignant assistant (contractuel) à l'ISAMM

J'ai enseigné les classes de première et troisième année en licence informatique au sein du département informatique de l'Institut supérieur des arts multimédia de Tunis. J'ai donné des cours de développement web (jsp, servlets).

COMPETENCES

Programmation: Java 7, Java 8, Typescript, HTML5, JavaScript, CSS, SQL

Frameworks: GWT, Spring Data, Spring Core, Spring MVC, Spring Rest, Spring Boot, JUnit, Hibernate, Angular

Serveurs applicatifs: Websphere, Jboss, Tomcat 7

Bases de données: MySQL, Oracle 11g, Oracle 12C, Mongodb, SQLServer

Version Control: Subversion, Perforce, Git, RTC

IDE: Eclipse, IntelliJ, RAD

OS: Windows, Linux

LANGUES

Français : Très bon niveau.Anglais : Très bon niveau.Espagnole : Niveau basique.

DIPLOMES ET CERTIFICATION

2016: Certification OCJP (Oracle Certified Java Programmer)

2010 - 2011 : Diplôme de master en informatique, Ecole Nationale des Sciences de l'informatique.
2007 - 2010 : Diplôme d'ingénieur en informatique, Ecole Nationale des Sciences de l'informatique.

2005 - 2007 : Classes MPSI, MP à l'Institut préparatoire aux études scientifiques et techniques (IPEST, La Marsa).